CARLOS JESUS CRUZ CERVANTES

Información Personal

Telefono:2721341565

Correo: carlosjecrc@gmail.com

Dirección: Arboledas, Córdoba, Veracruz.

Perfil

Desarrollador de Software con mas de 5 años de experiencia en el análisis, desarrollo, pruebas y despliegue de APIs, aplicaciones de escritorio y web. Experto en el manejo de bases de datos y control de versiones, con amplia experiencia en el desarrollo basado en buenas prácticas y metodologías del desarrollo de software.

Experiencia

DESARROLLADOR FULLSTACK | VENTUS TECHNOLOGY | ENERO 2022 - ACTUALMENTE RESPONSABILIDADES:

- Colaborar con equipos de negocio para comprender y documentar los requerimientos solicitado para la creación de nuevos productos
- Involucrado en la creación, corrección y migración de APIs .NET y aplicaciones web
- Realizar pruebas unitarias e integrales, depurar código y solucionar problemas de software
- Diseñar, implementar y crear tablas, stored procederes y reportes SQL
- Gestionar versiones de código en GitHub
- Migrar APIs y Windows Services de entornos OnPremise a Kubernetes
- Trabajar en equipos agiles utilizando la metodología SCRUM
- participo en las capacitaciones impartidas por la empresa, para aprender nuevas tecnologías y habilidades

LOGROS

- Incorporación de tecnologías como Kafka en proyectos
- Automatización de despliegues con Kubernetes
- Despliegue de aplicaciones en ambientes productivos con éxito
- Migración de APIs .NET 6 a NET 8
- Mejorar la calidad de código con herramientas como SonarQube
- Uso de metodologías agiles para el óptimo manejo de actividades

DESARROLLADOR .NET | COMERCIALIZADORA RAPIDOS | MARZO 2019 - ENERO 2022 RESPONSABILIDADES:

- Encargado del desarrollo de módulos en una aplicación de escritorio que se encarga de gestión de procesos internos de la empresa, desarrollo de APIs para la comunicación con distintos proveedores de servicios
- Migrar la base de datos actual en SQL a PostgreSQL
- Gestionar versiones de código con GitLab
- Capacitación en uso de software
- Llevar sesiones de certificación de código con proveedores de servicios

LOGROS

- Participar en el diseño y planeación de los nuevos desarrollos
- Migración exitosa de bases de datos SQL a PostgreSQL
- Configuración de servicios en un ambiente productivo
- Participación en certificaciones de calidad de software con proveedores de servicios
- Despliegue y configuración de proyectos en un ambiente productivo
- Migrar proyectos en VB a .NET 6

INGENIERO AUTOMATIZACION | TECNOAP | JULIO 2018 - MARZO 2019 RESPONSABILIDADES:

- Desarrollar reportes con ASP.NET MCV5 para el control de producción de Tenaris Tamsa, creación de módulos en WPF utilizando el patrón MVVM.
- Participe en la capacitación del personal para el uso del software desarrollado
- Participe en los despliegues de las aplicaciones realizando guardias para auxiliar al personal en el uso del software.

LOGROS

- Desarrollo de nuevas funcionalidades en proyectos con alto grado de complejidad
- Participe en sesiones desarrollo de reportes creados para el análisis de producción y calidad
- Participe en el despliegue y capacitación de nuevos proyectos

Educación

UNIVERSIDAD TECNOLÓGICA DEL CENTRO DE VERACRUZ

INGENIERO EN TECNOLOGÍAS DE LA INFORMACIÓN Y COMUNICACIÓN ÁREA SISTEMAS INFORMÁTICOS

Conocimientos y Aptitudes

- .NET (Framework/Core)
- ASP.NET MVC
- WPF
- MVC
- Angular 16
- SQL Server
- PostgreSQL
- Entity Framework

- SCRUM
- GitHub
- GitLab
- Oracle SQL
- MVVM
- DevExpress
- Jira
- Excel

Activitidades e intereses

Pasar tiempo en familia, también me encanta ir al cine y disfrutar de un buen día soleado en la playa o en alguna alberca.